【裁判字號】    99,易,422
【裁判日期】    990614
【裁判案由】    竊盜
【裁判全文】
臺灣桃園地方法院刑事判決               99年度易字第422號
公  訴  人  臺灣桃園地方法院檢察署檢察官
被      告  乙○○
上列被告因竊盜案件，經檢察官聲請以簡易判決處刑（99年度偵
字第5703號），本院認不宜以簡易判決處刑，改依通常程序審理
，被告於本院準備程序進行中就被訴事實為有罪之陳述，經告知
簡式審判程序之旨，並聽取當事人之意見後，經本院裁定進行簡
式審判程序，判決如下：
     主  文
乙○○竊盜，累犯，處有期徒刑參月。又攜帶兇器竊盜，累犯，
處有期徒刑捌月。應執行有期徒刑拾月。
     事  實
一、乙○○前於民國93年間，因竊盜案件，經本院於94年1 月7
    日以93年度桃簡字第2200號判處拘役50日，嗣經減刑為拘役
    25日，嗣於96年間，又因竊盜案件，經本院於96年10月31日
    以96年度審易字第434 號判處應執行有期徒刑7 月確定，上
    開二案件接續執行，於97年11月26日縮短刑期執行完畢。詎
    其仍不知悔改，復基於意圖為自己不法所有之犯意，而為下
    列竊盜之犯行：
  (一)於99年1 月3 日上午8 時許，在桃園縣籚竹鄉○○村○○路
    ○ 段93巷93號甲○○（聲請簡易判決處刑書誤載為徐阿尾）
    所經營之合成屠宰場內，徒手竊取置於該屠宰場內電塔旁之
    電線1 條，得手後販賣予不知情之資源回收場，所得供己花
    用殆盡。
  (二)又於99年1 月13日上午9 時許，持其所有客觀上具有危險性
    且可供兇器使用之剪刀1 把，再至上址，竊盜置於該址電塔
    下方之馬達電線及電塔上方之日光燈電線各1 條，得手後變
    賣予不知情之資源回收場，所得供己花用殆盡。經被害人甲
    ○○報警，警方依置於現場之監視器畫面始循線查獲。
二、案經甲○○訴由桃園縣政府警察局籚竹分局報告臺灣桃園地
    方法院檢察署檢察官偵查後聲請以簡易判決處刑，本院認不
    宜以簡易判決處刑，改依通常程序審理。
     理  由
一、按刑事訴訟法第273 條之1 第1 項規定除被告所犯為死刑、
    無期徒刑、最輕本刑為3 年以上有期徒刑之罪或高等法院管
    轄第一審案件者外，於審判期日前之準備程序進行中，被告
    先就被訴事實為有罪之陳述時，審判長得告知被告簡式審判
    程序之旨，並聽取當事人、代理人、辯護人及輔左人之意見
    後，裁定進行簡式審判程序。經查，本件被告乙○○被訴竊
    盜案，非前開不得進行簡式審判程序之案件，經被告於本院
    準備程序進行中就被訴事實為有罪之陳述，且經本院告知被
    告簡式審判程序之旨，聽取被告及檢察官之意見後，爰依上
    開刑事訴訟法第273 條之1 第1 項之規定，裁定進行簡式審
    判程序，核先敘明。
二、訊之被告對於上開犯罪事實，於警詢及本院審理時均坦承不
    諱，核與告訴人甲○○於警詢中所述相符，此外復有監視器
    翻拍照片及現場照片在卷足憑，是堪認被告自白與事實相符
    ，應值採信。本件事證明確，被告犯行洵堪認定，應依法論
    科。
三、按刑法第321 條第1 項第3 款之攜帶兇器竊盜罪，係以行為
    人攜帶兇器竊盜為其加重條件，此所謂兇器，其種類並無限
    制，凡客觀上足對人之生命、身體、安全構成威脅，具有危
    險性之兇器均屬之（最高法院79年臺上字第5253號判例參照
    ）。本案被告於犯罪事實一、(二)所示之時間、地點行竊時所
    攜帶之剪刀，係質地堅硬之鋒利物品，此為社會大眾所週知
    ，自足以對人之生命、身體安全構成威脅，在客觀上顯然具
    有危險性，自屬兇器無訛。是核被告所為如犯罪事實一、(一)
    所示之竊盜犯行，係犯刑法第320 條第1 項之竊盜罪；犯罪
    事實一、(二)所之竊盜犯行，則係犯刑法第321 條第1 項第3
    款之攜帶兇器竊盜罪。被告所犯上開二罪，犯意各別，行為
    互殊，應分論併罰之。被告有如事實欄所載之有期徒刑執行
    完畢之紀錄，此有臺灣高等法院被告前案紀錄表1 份在卷足
    憑，被告於有期徒刑執行完畢後，5 年內故意再犯
    本件有期徒刑以上之罪，均為累犯，均應依刑法第47條第1
    項規定加重其刑。爰審酌被告之犯罪動機、目的、手段、對
    被害人所生之危害、迄今尚未賠償被害人所受損失及犯罪所
    得非鉅，且犯後坦承犯行，態度尚稱良好等一切情狀，分別
    量處如主文所示之刑，並定其應執行之刑。另被告用以行竊
    之剪刀1 把，因未扣案，且被告於本院審理時供稱該把剪刀
    業已丟棄等語，是顯然業已滅失，爰不另為沒收之諭知，併
    此敘明之。
據上論斷，應依刑事訴訟法第452 條、第273 條之1 第1 項、第
299 條第1 項前段，刑法第320 條第1 項、第321 條第1 項第3
款、第47條第1 項、第51條第5 款，判決如主文。
本案經檢察官許鈺茹到庭執行職務。
中    華    民    國    99    年    6     月    14    日
                        臺灣桃園地方法院刑事第二庭
                              法  官  柯姿佐
以上正本證明與原本無異
如不服本判決應於判決書送達之翌日起10日內，向本院提出上訴
狀（應附繕本）。
                              書記官  林舒涵
中    華    民    國    99    年    6     月    15    日
附錄論罪科刑依據之法條：
中華民國刑法第320條
（普通竊盜罪、竊佔罪）
意圖為自己或第三人不法之所有，而竊取他人之動產者，為竊盜
罪，處5  年以下有期徒刑、拘役或 5 百元以下罰金。
意圖為自己或第三人不法之利益，而竊佔他人之不動產者，依前
項之規定處斷。
前二項之未遂犯罰之。
中華民國刑法第321條
（加重竊盜罪）
犯竊盜罪而有左列情形之一者，處 6 月以上、 5 年以下有期徒
刑：
一、於夜間侵入住宅或有人居住之建築物、船艦或隱匿其內而犯
    之者。
二、毀越門扇、牆垣或其他安全設備而犯之者。
三、攜帶兇器而犯之者。
四、結夥三人以上而犯之者。
五、乘火災、水災或其他災害之際而犯之者。
六、在車站或埠頭而犯之者。
前項之未遂犯罰之。

司法院資訊處製作；財團法人民間司法改革基金會備份。
